JESUS AGUILAR GARCIA

RESUMEN

Ingeniero Electrónico, como complementación académica estudié una Maestría en Gerencia de Operaciones y además un Diplomado en Gerencia de Proyectos. Gran capacidad en el manejo y control de proyectos de gran envergadura, capacidad de liderar proyectos para la región. Amplia experiencia en Implementación de Sistemas Scada y Automatización de Procesos. Experiencia en la Gestión del Mantenimiento en equipos, Sistemas de Telecomunicaciones y de Automatización Industrial. Innovador, creativo, liderazgo y perseverancia para la obtención de metas y objetivos. Gran Capacidad de trabajo en equipo con comprobados perfiles de implementación de proyectos, entrenamiento y relación interpersonal.

EXPERIENCIA PROFESIONAL

GDS DEL PERU S.A.C.

Diciembre 2013 - Febrero 2014

Empresa Líder en el sector de Seguridad Industrial, su principal actividad es brindar solución en Seguridad para los Procesos Industriales, comercializando equipos de monitores de gases explosivos, toxicos, etc. a diversos sectores industriales tales como: Minería, Pesca y Agroindustria, Energía, Petróleo, Gas, Química, Manufactura, Tratamiento de agua entre otros.

Cargo: Líder de proyectos

Me desempeñé como ingeniero Líder de proyectos desde la elaboración de propuestas hasta la ejecución de proyectos en campo. Ingeniero encargado del desarrollo de la ingeniería Conceptual, Básica y detalle. Finalización de P & ID, hojas de datos, control y filosofías sistemas de seguridad y las especificaciones, causa y efecto diagramas, diagramas de cableado, circuitos de control, los detalles de instalación, especificaciones de materiales.

Funciones:

- Elaboración de alcances técnicos económicos
- Elaboración de expedientes técnicos
- Elaboración de Ingeniería Básica y de Detalle
- Elaboración de planos 2D 3D
- Elaboración de expediente Técnico de entrega de obra
- Diseño de arquitecturas de comunicación basadas en Redes industriales con PLC y sistemas DCS
- Implementación de sistemas SCADA
- Ejecución de obras de \$ 50,000 hasta \$ 200,000
- Supervisión de montaje de instrumentación de campo, montaje de cableado eléctrico, comisionamiento de equipos, puesta en marcha.

Principales proyectos ejecutados por mi persona:

- "MONTAJE DE SISTEMA DE DETECCION DE GASES EN BARCAZA EL MANATI IQUITOS" PERENCO PERU, IQUITOS, DICIEMBRE 2013.
- "MONTAJE DE SISTEMA DE PARADA DE EMERGENCIA PARA BARCAZA EL MANATI IQUITOS" PERENCO PERU, IQUITOS, DICIEMBRE 2013 - FEBRERO DEL 2014.

IBERMATICA PERU S.A.C.

Junio 2011 - Diciembre 2013

Empresa dedicada a brindar soluciones de Automatización industrial, control de procesos y telecomunicaciones con amplia presencia en Sudamérica sirviendo a diversos sectores industriales tales como: Minería, Pesca y Agroindustria, Energía, Petróleo, Gas, Química, Manufactura, Tratamiento de agua entre otros.

Cargo: Líder de proyectos división OIL & GAS

Ingeniero encargado del gerenciamiento y coordinación de las actividades en los proyectos en ejecución a mi cargo las mismas implican la planificación de las actividades en las diferentes zonas geográficas (Costa, Sierra y Selva), así mismo el control del personal de Ingenieros y técnicos involucrados, llevando la administración del contrato para la adquisición de materiales, adiestramiento y equipos involucrados, así mismo aportando las mejoras a los sistemas instalados, haciendo uso de las herramientas de gestión PMI, hojas de datos, control y filosofías sistemas de seguridad y las especificaciones causa y efecto, especificaciones de materiales. Conocimiento y uso de los estándares de la industria de Petróleo y Gas (API, ISA, IEEE, NEMA, ASME y NFPA).

Funciones:

- Elaboración de alcances técnicos económicos
- Elaboración de expedientes técnicos
- Elaboración de Ingeniería Básica y de Detalle
- Elaboración de planos eléctricos 2D 3D
- Elaboración de expediente Técnico de entrega de obra
- Diseño de arquitecturas de comunicación basadas en Redes industriales con PLC y sistemas DCS
- Implementación de sistemas SCADA
- Programación de PLC y DCS
- Ejecución de obras de \$ 50,000 hasta \$ 1,500,000
- Supervisión de montaje de instrumentación de campo, montaje de cableado eléctrico, comisionamiento de equipos, puesta en marcha.

Principales proyectos ejecutados por mi persona:

- SP-CONS-293-2011 "CONSTRUCCION E INSTALACION DE MAMPARO CON EQUIPOS DE PREVENCION DE RIESGO PARA PLATAFORMAS PETROLERAS" – SAVIA PERU, TALARA, JUNIO 2011 – DICIEMBRE 2011
- RADIO REPETIDOR REMOLCABLE COMPAÑÍA MINERA MISKIMAYO, BAYOVAR PERU
- ENERO 2012 FEBRERO 2012
- SERVICIO DE ACONDICIONAMIENTO DE FIBRA OPTICA PLANTA PLUSPETROL ICA, SEGUNDA EXPANSION CAMISEA – OHL INDUSTRIAL PERU, PISCO – PERU
- MAYO 2012 AGOSTO 2012
- SP-CC-1479-2012 "CONSTRUCCION E INSTALACION DE MAMPARO CON EQUIPOS DE PREVENCION DE RIESGO PARA PLATAFORMAS PETROLERAS" – SAVIA PERU,TALARA, NOVIEMBRE DEL 2012 – MARZO DEL 2013

LA LLAVE PERU S.A. Abril 2010 - Abril 2011

Empresa con presencia en Sudamérica dedicada a la venta y suministro de equipos industriales e instrumentación industrial

Cargo: Asesor Técnico Comercial

Trabaje en el dimensionamiento de equipamiento industrial, de acuerdo a necesidad de un proceso específico para la industria agroindustrial, pesca, minería, energía, civil, con la capacidad de brindar la mejor solución en sistemas de:

- Distribución de vapor.
- Dimensionamiento y cálculo de sistemas de aire comprimido.
- Dimensionamiento de bombas.
- Dimensionamiento de válvulas y de control.
- Neumática.
- Instrumentación industrial.

Funciones:

- Análisis y selección de equipos para sistemas de bombeo en minería e industria.
- Elaboración de propuestas técnicas/económicas.
- Elaboración de expedientes técnicos y licitaciones.
- Sustentaciones técnicas de propuestas en sitio.
- Soluciones para equipos y sistemas de bombeo.
- Comunicación y coordinación con Empresas de Ingeniería y Usuarios Finales.
- Análisis técnicos de equipos de la competencia.
- Charlas "in house" a Empresas de Ingeniería y Usuarios Finales
- Key Account Manager de: Ausenco, Hatch, Amec, SNC Lavalin, Golder Associates, HLC, BISA, JJC.

INDUSTRIAL CONTROLS S.A.C.

Setiembre 2008 - Marzo 2010

Empresa dedicada a brindar soluciones en el campo de la automatización industrial, específicamente en instrumentación, control automático y electricidad, sirviendo a diversos sectores industriales tales como: Minería, Pesca y Agroindustria, Energía, Petróleo, Gas, Química, Manufactura, Tratamiento de agua entre otros.

Cargo: Ingeniero Asistente de Proyectos

Trabajé en la elaboración, diseño y ejecución de proyectos de automatización industrial y control de procesos, mis funciones principales fueron:

- Elaboración y ejecución de proyectos de automatización industrial y sistemas SCADA.
- Diseño y construcción de tableros eléctricos, control e instrumentación.
- Diseño de arquitecturas de comunicación.
- Montaje de instrumentación.
- Elaboración de ingeniería básica y de detalle.
- Supervisión de obra.
- Responsable de calidad.

Principales proyectos en los que participé:

- SERVICIO DE AUTOMATIZACIÓN DE LA DESTILERÍA VULCAN 50.000 LT POR DÍA, de la empresa azucarera Cartavio – Trujillo La Libertad. Setiembre 2008 – Febrero 2009
- SERVICIO DE AUTOMATIZACIÓN Y CONTROL DEL CLARIFICADOR SRI PLANTA NUEVA DE ELABORACION DE AZUCAR, de la empresa azucarera Casa Grande – La Libertad. Enero 2009 – Mayo 2009
- SERVICIO DE AMPLIACION DEL SISTEMA DE DISTRIBUCION DE AGUA POTABLE, de la empresa Sedalib s.a.
 Trujillo la libertad. Mayo 2009 Setiembre 2009
- ELABORACIÓN DE LA INGENIERÍA PARA EL PROYECTO: SERVICIO DEL ESTUDIO DE INTEGRACION DE EQUIPOS DE PROCESO AL SISTEMA SCADA – PTAP PROYECTO ESPECIAL CHAVIMOCHIC Trujillo – La Libertad. Agosto 2009 – Enero 2010
- SERVICIO DE INSTALACIÓN DE CABLEADO ENTRE LOS INSTRUMENTOS Y TABLEROS DE CONTROL Y CCM (CENTRO DE CONTROL DE MOTORES) DEL TURBO GENERADOR 12 TMW, DE LA EMPRESA CASA GRANDE – LA LIBERTAD. Agosto 2009 – Enero 2010
- SERVICIO DE REHABILITACIÓN DE INSTRUMENTACIÓN Y. CONTROL DE LOS REMOLCADORES. ORO NEGRO Y PUNTA BAPPO, PETRO PERU, BAHÍA DE BAYOVAR – PIURA. Agosto 2009 – Febrero 2010
- ELABORACIÓN DE INGENIERÍA DE DETALLE PARA EL MONTAJE Y SERVICIO DE PUESTA EN MARCHA DE TABLEROS DE CONTROL PARA SENSORES DE CONDUCTIVIDAD DE LA EMPRESA CASA GRANDE – LA LIBERTAD. Febrero 2010 – Marzo 2010

EDUCACION

UNIVERSIDAD NACIONAL MAYOR DE SAN MARCOS

DIPLOMADO EN GESTIÓN DE PROYECTOS BASADOS EN EL PMI

2013

UNIVERSIDAD NACIONAL DE TRUJILLO

MAESTRÍA EN GERENCIA DE OPERACIONES

2012

UNIVERSIDAD ANTENOR ORREGO

INGENIERO ELECTRÓNICO

2008

Formación Complementaria:

- Variadores de Velocidad (TECSUP-LIMA), Julio Agosto 2009
- Control eléctrico de motores (TECSUP-LIMA), Abril Junio 2009
- Capacitación en la empresa NOVA VISION S.A.C. Ingeniero de soporte técnico de equipos para la industria alimentaria NOVA (LIMA-PERU), Abril 2008
- Medición y control de variables industriales e instrumentación (TECSUP LIMA), Febrero 2008 Abril 2008
- Fundamentos de implementación de sistemas SCADA (TECSUP LIMA), Noviembre 2007 Enero 2008
- Redes Industriales con PLC (TECSUP-LIMA), Septiembre Noviembre 2008
- Sistemas Automatizados para la Manufactura Avanzada (Departamento de Ingeniería Electrónica-Universidad Antenor Orrego), Febrero 2009
- Dimensionamiento y Programación de PLC (Departamento de Ingeniería Electrónica-Universidad Antenor Orrego), Febrero 2008
- Robótica y automatización (Sección Electricidad y Electrónica-Pontificia Universidad Católica del Perú),
 Noviembre 2006
- Software de supervisión, control y adquisición de datos(SCADA) con tecnología OPC (Sección Electricidad y Electrónica-Pontificia Universidad Católica del Perú), Noviembre 2008
- FIELDBUS Instrumentación Inteligente, aplicación en control de procesos, (Departamento de Ingeniería Electrónica-Universidad Antenor Orrego) Noviembre 2008

Idiomas:

Inglés (El Cultural – Trujillo) Nivel alcanzado

Lee : Intermedio Escribe : Intermedio Habla : Intermedio Alemán (Centro de idiomas de la Universidad Nacional de Trujillo) Nivel alcanzado

Lee : Básico Escribe : Básico Habla : Básico

DATOS PERSONALES:

Nombre Completo: Jesús Francisco Aguilar García

DNI: 42357259
Fecha de Nacimiento: 17 Abril 1984
Estado Civil: Soltero

Domicilio: San Martín de Porres (LIMA)

Teléfono: 942837206

E-mail: jfluka@hotmail.com